ACORDAO-COMPLETO-2360673

ACÓRDÃO DE RELAÇÃO

ACÓRDÃO DE RELAÇÃO 9847/2019 ATA 34/2019 - PRIMEIRA CÂMARA

Acórdão 9847/2019-TCU-Primeira Câmara
Os Ministros do Tribunal de Contas da União, reunidos em sessão da 1ª Câmara, ACORDAM, por unanimidade, com fundamento nos arts. 1º, inciso V, e 39, inciso II, da Lei nº  8.443/1992, c/c o art. 143, inciso II, do Regimento Interno, em considerar legais para fins de registro os atos de concessão de pensão instituída por Paulo Joaquim da Silva, Wanderley de Jesus Menguis, Ronaldo Cruz Melo, Ivanildo do Nascimento Rocha e José Zito Cavalcante em favor de Ana Zélia de Alcantara Meguins, Auristela de Oliveira Cavalcante, Eluide Thais Cavalcante, Dely Boell Cavalcante, Maria Zilma Soares Brito, Paulo Jansen Belarmino Silva e Vera Lúcia Furtado de Mendonça da Rocha, de acordo com os pareceres emitidos nos autos:
1. Processo TC-Processo 012.282/2019-7 (PENSÃO MILITAR) 
	1.1. Interessados: Ana Zélia de Alcantara Meguins (XXX.889.142-XX) ; Auristela de Oliveira Cavalcante (XXX.533.805-XX) ; Darci dos Santos Queiroz (XXX.071.784-XX) ; Dely Boell Cavalcante (XXX.577.818-XX) ; Eluide Thais Cavalcante (XXX.845.658-XX) ; Gerardo Cardoso da Silva Filho (XXX.411.087-XX) ; Lair Trindade Queiroz (XXX.180.503-XX) ; Maria Zilma Soares Brito (XXX.541.032-XX) ; Maria de Fátima Araújo de Oliveira (XXX.282.877-XX) ; Paulo Jansen Belarmino Silva (XXX.562.474-XX) ; Ruisdeth Nunes Moreira da Silva (XXX.197.027-XX) ; Rute Leia Cardozo de Lucena (XXX.014.617-XX) ; Valdineia Rezende Brandão (XXX.483.987-XX) ; Vera Lúcia Furtado de Mendonça da Rocha (XXX.939.757-XX) 
	1.2. Órgão/Entidade: Ministério da Defesa-comando da Marinha (vinculador) 
	1.3. Relator: Ministro Benjamin Zymler
	1.4. Representante do Ministério Público: Procurador Sergio Ricardo Costa Caribé
	1.5. Unidade Técnica: Secretaria de Fiscalização de Pessoal (SEFIP) .
	1.6. Representação legal: não há.
	1.7. Determinações/Recomendações/Orientações: 
	1.7.1. determinar à Secretaria de Fiscalização de Pessoal que:
	1.7.1.1 forme processo apartado para reexaminar as pensões instituídas em favor de Darci dos Santos Queiroz, Lair Trindade Queiroz, Maria de Fátima Araújo de Oliveira, Rute Leia Cardozo de Lucena e Valdineia Rezende Brandão à luz da deliberação proferida no TC Processo 002.418/2019-3 pelo Plenário;
	1.7.1.2. verifique se houve demonstração de dependência econômica dos srs. Gerardo Cardoso da Silva Filho e Ruisdeth Nunes Moreira da Silva em relação ao instituidor Adonis Moreira da Silva.

Primeira Câmara

Ana Zélia de Alcantara Meguins (XXX.889.142-XX); Auristela de Oliveira Cavalcante (XXX.533.805-XX); Darci dos Santos Queiroz (XXX.071.784-XX); Dely Boell Cavalcante (XXX.577.818-XX); Eluide Thais Cavalcante (XXX.845.658-XX); Gerardo Cardoso da Silva Filho (XXX.411.087-XX); Lair Trindade Queiroz (XXX.180.503-XX); Maria Zilma Soares Brito (XXX.541.032-XX); Maria de Fátima Araújo de Oliveira (XXX.282.877-XX); Paulo Jansen Belarmino Silva (XXX.562.474-XX); Ruisdeth Nunes Moreira da Silva (XXX.197.027-XX); Rute Leia Cardozo de Lucena (XXX.014.617-XX); Valdineia Rezende Brandão (XXX.483.987-XX); Vera Lúcia Furtado de Mendonça da Rocha (XXX.939.757-XX)

BENJAMIN ZYMLER

não há.

Procurador Sergio Ricardo Costa Caribé

PENSÃO MILITAR (PMIL)

Secretaria de Fiscalização de Pessoal (SEFIP).